【裁判字號】    99,訴,3111
【裁判日期】    991129
【裁判案由】    毒品危害防制條例
【裁判全文】
臺灣板橋地方法院刑事判決              99年度訴字第3111號
公  訴  人  臺灣板橋地方法院檢察署檢察官
被      告  周怡臻
上列被告因違反毒品危害防制條例案件，經檢察官提起公訴（99
年度毒偵字第6921號），被告於準備程序中就被訴事實為有罪之
陳述，本院合議庭裁定由受命法官獨任行簡式審判程序，並判決
如下：
    主    文
周怡臻施用第一級毒品，累犯，處有期徒刑玖月。又施用第二級
毒品，累犯，處有期徒刑伍月。應執行有期徒刑壹年。
    事    實
一、周怡臻前於民國94年間因施用毒品案件，經觀察勒戒後認無
    繼續施用毒品之傾向，94年4 月8 日獲釋出所，並經臺灣板
    橋地方法院檢察署檢察官以94年度毒偵字第101 號為不起訴
    處分確定。又於前揭觀察勒戒執行完畢釋放後5 年內之95年
    2 月7 日犯施用第一級毒品罪，經臺灣臺北地方法院以95年
    度訴字第878 號判處有期徒刑7 月（下稱第罪），緩刑3
    年，95年7 月24日確定，惟因於前開緩刑期間內再犯施用第
    一級毒品罪，經本院以95年度訴字第3265號判處有期徒刑8
    月（下稱第罪）確定，前揭緩刑宣告乃經本院以96年度撤
    緩字第66號裁定撤銷。另於96年間因施用第一級毒品案件，
    經本院以96年度訴字第366 號判處有期徒刑7 月（下稱第
    罪）確定。嗣前開3 罪經本院以96年度聲減字第4190號就第
    罪減刑並定執行刑為有期徒刑6 月，再將第罪減為有
    期徒刑3 月15日後，周怡臻於96年11月29日入監執行之，並
    於97年8 月18日執行完畢。
二、詎仍不思戒除毒癮，猶於99年7 月10日上午某時許，在臺北
    縣中和市南勢角某友人住處內，以將海洛因粉末摻入香菸後
    點燃吸入煙霧之方式，施用第一級毒品海洛因1 次。稍後不
    久，另於同址以將甲基安非他命結晶置入玻璃球後點火燒烤
    吸入其煙霧之方式，施用第二級毒品甲基安非他命1 次。嗣
    經警於99年7 月11日3 時許前往址設臺北縣中和市○○路8
    號儷閣汽車旅館307 號房進行查察，其後，周怡臻亦同意接
    受員警採尿，經警將其尿液送請檢驗後，確認其尿液呈嗎啡
    及甲基安非他命陽性反應，因而查悉上情。
三、案經臺北縣政府警察局中和第二分局報請臺灣板橋地方法院
    檢察署檢察官偵查後起訴。
    理    由
一、上開犯罪事實，業據被告於本院審理時自白不諱，而其尿液
    經送請檢驗後，確呈嗎啡及甲基安非他命陽性反應乙節，有
    臺灣檢驗科技股份有限公司濫用藥物檢驗報告附卷可稽（毒
    偵卷第7 頁），足徵被告前開自白應與事實相符，堪可採信
    。次按觀察、勒戒或強制戒治執行完畢釋放後，5 年內再犯
    施用第一、二級毒品之罪者，檢察官應依法追訴，毒品危害
    防制條例第23條第2 項定有明文。查被告有前揭事實欄第一
    段所載觀察勒戒紀錄乙節，有臺灣高等法院被告前案紀錄表
    附卷足參，其既係前述觀察勒戒執行完畢釋放後5 年內之95
    年2 月7 日再犯施用第一級毒品罪，經臺灣臺北地方法院以
    95年度訴字第878 號判處有期徒刑7 月確定，則檢察官對其
    提起公訴，即屬合法。綜上，本案事證明確，被告犯行堪以
    認定。
二、核被告所為，係犯毒品危害防制條例第10條第1 項之施用第
    一級毒品罪及同條第2 項之施用第二級毒品罪。其因施用而
    持有第一、二級毒品之低度行為，應分別為其施用第一、二
    級毒品之高度行為所吸收，不另論罪。又被告實施此2 犯罪
    之時間不同、施用毒品種類及方式有別，顯係基於個別犯意
    所為，應予分論併罰之。次查被告有前揭事實欄第一段所載
    各項犯罪科刑及執行紀錄乙節，有臺灣高等法院被告前案紀
    錄表附卷可稽，其於前述有期徒刑執行完畢後5 年內，再故
    意犯本案有期徒刑之罪，屬累犯，應依法加重其刑。爰審酌
    被告有多次施用毒品前案紀錄，卻猶執意再犯，足見其素行
    不端，兼衡其犯罪之動機目的，智識程度，施用毒品非但戕
    害自己身心，亦妨害社會善良秩序，及其犯後坦認犯行態度
    良好等一切情狀，分別量處如主文所示之刑，並定其應執行
    之刑。
三、按除被告所犯為死刑、無期徒刑、最輕本刑為3 年以上有期
    徒刑之罪或高等法院管轄第一審案件者外，於前條第1 項程
    序進行中，被告先就被訴事實為有罪之陳述時，審判長得告
    知被告簡式審判程序之旨，並聽取當事人、代理人、辯護人
    及輔佐人之意見後，裁定進行簡式審判程序，刑事訴訟法第
    273 條之1 第1 項定有明文。本案被告被訴施用第一級毒品
    罪之法定本刑為「6 月以上5 年以下有期徒刑」，施用第二
    級毒品罪之法定本刑為「3 年以下有期徒刑」，其於本院準
    備程序期日就被訴事實為有罪之陳述後，經告知被告簡式審
    判程序之旨，並聽取被告及檢察官之意見後，本院合議庭認
    宜改用簡式審判程序，乃裁定由受命法官獨任行簡式審判程
    序審理之，附此說明。
據上論斷，應依刑事訴訟法第273 條之1 第1 項、第299 條第1
項前段，毒品危害防制條例第10條第1 、2 項，刑法第11條前段
、第47條第1 項、第51條第5 款，判決如主文。
本案經檢察官陳宣每到庭執行職務。
中    華    民    國    99    年    11    月    29    日
                  刑事第十二庭  法  官  楊明佳
以上正本證明與原本無異。
如不服本判決應於收受送達後10日向本院提出上訴書狀，並應敘
述具體理由；其未敘述上訴理由者，應於上訴期間屆滿後20日內
向本院補提理由書（均須按他造當事人之人數附繕本）「切勿逕
送上級法院」。
                                書記官  林金良
中    華    民    國    99    年    11    月    29    日
附錄本案論罪科刑法條全文
毒品危害防制條例第10條
施用第一級毒品者，處六月以上五年以下有期徒刑。
施用第二級毒品者，處三年以下有期徒刑。

司法院資訊處製作；財團法人民間司法改革基金會備份。
